臺灣臺中地方法院刑事判決
111年度訴字第969號
公  訴  人  臺灣臺中地方檢察署檢察官
被      告  賴世明



上列被告因傷害案件，經檢察官提起公訴（111年度偵字第11819
號），本院判決如下：
    主  文
賴世明無罪。
    理  由
一、公訴意旨略以：被告賴世明與告訴人陳宥菘（原名陳春祥）
    於民國110年9月17日晚間9時許，在臺中市大里區美群路與
    美群路153巷交岔路口前，因行車糾紛起口角爭執，詎被告
    基於傷害他人身體之犯意，徒手毆打告訴人之身體，以腳踹
    其腳部，致告訴人受有右肩挫傷疼痛、左大腳趾挫傷併腳趾
    甲掀脫、右踝扭挫傷之傷害，因認被告涉犯刑法第277條第1
    項之傷害罪嫌等語。
二、按犯罪事實應依證據認定之，無證據不得認定犯罪事實；檢
    察官就被告犯罪事實，應負舉證責任，並指出證明之方法；
    不能證明被告犯罪者，應諭知無罪之判決，刑事訴訟法第15
    4條第2項、第161條第1項、第301條第1項分別定有明文。告
    訴人之告訴，係以使被告受刑事訴追為目的，是其陳述是否
    與事實相符，仍應調查其他證據以資審認；認定不利於被告
    之事實須依積極證據，雖不以直接證據為限，間接證據亦包
    括在內，然而無論直接證據或間接證據，其為訴訟上之證明
    ，須於通常一般之人均不致有所懷疑，而得確信其為真實之
    程度者，始得據為有罪之認定，苟積極證據不足為不利於被
    告事實之認定時，即應為有利於被告之認定。若檢察官提出
    之證據，不足為被告有罪之積極證明，或其指出證明之方法
    ，無從說服法院以形成被告有罪之心證，基於無罪推定之原
    則，自應為被告無罪判決之諭知。
三、公訴意旨認被告涉犯刑法第277條第1項之傷害罪嫌，無非係
    以被告於警詢及偵查中之供述、告訴人之指述、霧峰澄清醫
    院乙種診斷證明書、行健骨科診所診斷證明書為其論據。
四、訊據被告固坦承與告訴人發生爭執之事實，惟堅詞否認有何
    傷害犯行，辯稱：伊只有用右手拉告訴人之左手臂，沒有很
    大力，還有在告訴人拉伊胸口時把告訴人撥開而已。伊沒有
    毆打或踢告訴人，不知道告訴人為何受傷，而且告訴人之腳
    踝有舊傷等語。經查：
  ㈠被告於110年9月17日晚間9時許，在臺中市大里區美群路與美
    群路153巷交岔路口，與告訴人因細故發生言語爭執，2人有
    肢體接觸。嗣告訴人於同日夜間至霧峰澄清醫院就診，經醫
    師診斷受有右肩挫傷疼痛、左大腳趾挫傷併腳指甲掀脫，另
    於翌（18）日因右腳踝扭挫傷、左大拇趾指甲脫落，至行健
    骨科診所就診等情，均為被告所不爭，亦據告訴人於警詢及
    偵查中之指述在卷（見111偵11819卷第17-19頁、第44-45頁
    ）；告訴人上開就診情形及診斷結果，復有霧峰澄清醫院乙
    種診斷證明書、行健骨科診所診斷證明書、霧峰澄清醫院11
    1年6月14日霧澄醫字第1110613號函檢附告訴人之病歷影本
    及彩色檢傷照片附卷可稽（見111偵11819卷第21頁、第49頁
    ，本院卷第29-37頁），此部分之事實，固堪認定。
  ㈡告訴人於警詢時指稱：伊於案發時騎乘電動自行車經過案發
    地點，被告走到伊左後方向伊吐痰，伊轉頭說：「你吐啥小
    」，被告用臺語說：「不然你是要怎樣」，之後伊就被被告
    以手腳打伊身體、腳，伊不清楚打伊幾下，伊沒有還手或阻
    擋等語（見111偵11819卷第17-19頁）；於偵查中指稱：伊
    於案發時騎乘電動自行車經過案發地點，被告無故對伊吐口
    水，雙方發生口角，被告把伊從電動車上拉下來一直打，還
    用腳踹，伊受傷情形如中國醫藥大學附設醫院診斷證明書、
    霧峰澄清醫院乙種診斷證明書、行健骨科診所診斷證明書所
    載。伊當時因為腳踝受傷開刀等語（見111偵11819卷第44-4
    5頁）。互核告訴人所為之指述，告訴人初於警詢時並未提
    及右踝扭挫傷之部分，嗣於偵查中始指稱該處傷勢與本案有
    關，前後已有不一致、增添傷勢之情；依告訴人所述非自願
    性被拉下電動車，並遭人反覆毆打、腳踢之情節，理應不會
    只有右肩挫傷及左大腳趾受傷，其他身體部位卻毫髮無傷，
    甚至與左大腳趾緊密相鄰之其他四趾亦無任何擦傷、泛紅或
    瘀黑等情形，此有告訴人之彩色檢傷照片可參（見本院卷第
    37頁），且一般人基於自我防衛本能，對於他人突然出手毆
    打、腳踢，衡情應會伸手阻擋以排除疼痛來源，告訴人面對
    其所述「被告一直打、用腳踹」之行為，卻全無相類舉措，
    實與常情有違，綜合觀之，告訴人指述之真實性即待研求。
  ㈢告訴人自110年5月17日起至同年月24日止，因右側踝關節炎
    在中國醫藥大學附設醫院住院，嗣於「110年9月17日下午2
    時49分許」因右側肩膀挫傷、左大拇趾指甲脫落至霧峰澄清
    醫院就診，告訴人當時並未明確表示右腳踝有遭人傷害之情
    事，醫師為其進行右側腳部X光檢查，亦非基於後續處置而
    為之等情，有中國醫藥大學附設醫院診斷證明書、霧峰澄清
    醫院111年6月14日霧澄醫字第1110613號函檢附告訴人之病
    歷影本在卷可憑（見111偵11819卷第47頁，本院卷第29-35
    頁、第63頁），告訴人顯然在其與被告發生爭執之前，即已
    受有上開傷害，自無法以告訴人提出之診斷證明書證明上開
    傷勢係被告所造成。
  ㈣準此，告訴人之指述既存有瑕疵，且無其他補強證據足證其
    實，自難認被告有何傷害犯行。
五、綜上所述，檢察官所舉之證據，尚無從使一般人均不至有所
    懷疑，而得確信被告有公訴意旨所指傷害犯行，即不足以使
    本院形成被告有罪之確信心證，基於無罪推定原則，自應為
    被告無罪之諭知。
據上論斷，應依刑事訴訟法第301條第1項，判決如主文。
本案經檢察官蔣志祥提起公訴，檢察官林明誼到庭執行職務。
中　　華　　民　　國　 111　　年　 　8 　月　 　11　　日
　　　　　　　　　刑事第十五庭  審判長法　官  簡佩珺
                                      法  官  湯有朋
                                      法  官  鄭咏欣
以上正本證明與原本無異。
如不服本判決應於收受送達後20日內向本院提出上訴書狀，並應
敘述具體理由；其未敘述上訴之理由者，應於上訴期間屆滿後20
日內向本院補提理由書（均須按他造當事人之人數附繕本）「切
勿逕送上級法院」。
告訴人或被害人如不服判決，應備理由具狀向檢察官請求上訴，
上訴期間之計算，以檢察官收受判決正本之日起算。
被告不得上訴。　
                                     書記官 施佑諭      
中　　華　　民　　國　  111   年　　8    月　 　11 　日